最高法院刑事判決                              八十八年度台上字第五九四一號
    上  訴  人  甲○○
右上訴人因違反槍砲彈藥刀械管制條例案件，不服台灣高等法院台中分院中華民國八
十八年七月十四日第二審判決（八十八年度上訴字第一二三三號，起訴案號：台灣台
中地方法院檢察署八十八年度偵字第四八一八號），提起上訴，本院判決如左：
    主  文
上訴駁回。
    理  由
按刑事訴訟法第三百七十七條規定，上訴於第三審法院，非以判決違背法令為理由，
不得為之。是提起第三審上訴，應以原判決違背法令為理由，係屬法定要件。如果上
訴理由狀並未依據卷內訴訟資料，具體指摘原判決不適用何種法則或如何適用不當，
或所指摘原判決違法情事，顯與法律規定得為第三審上訴理由之違法情形，不相適合
時，均應認其上訴為違背法律上之程式，予以駁回。本件原判決綜合調查證據之結果
，認上訴人甲○○一行為犯有槍砲彈藥刀械管制條例第十一條第四項未經許可，持有
可發射子彈具有殺傷力仿半自動手槍製造之玩具手槍罪，及刑法第三百三十七條侵占
遺失物罪之事實，因認第一審判決依想像競合犯關係，從一重之前罪處斷，量處有期
徒刑壹年肆月，併科罰金新台幣貳拾萬元，罰金部分並諭知易服勞役之折算標準，扣
案仿半自動手槍製造之玩具手槍壹支（含彈匣一個）沒收，為無不合，予以維持，駁
回上訴人在第二審之上訴，已詳認定犯罪事實之依據及憑以認定之理由，並對上訴
人否認犯罪之辯詞，如何不足採信，均已依據卷內資料予以指駁及說明，從形式上觀
察，原判決並無違背法令情形。上訴意旨謂：上訴人拾獲扣案槍枝以迄被查獲，時間
相隔僅八小時，上訴人並無將該槍枝侵占入己持有之犯意，原判決仍論處上訴人罪刑
，殊有未當等語，係就原判決已詳為論斷與說明之事項，再為事實上之爭執，殊非適
法之第三審上訴理由。又上訴人拾獲本件扣案槍枝後，有易持有為所有侵占入己之犯
意，原判決理由三已詳述其調查審認之結果，核屬事實審法院採證認事職權之適法行
使，並無違經驗法則及論理法則，尤無理由不備之違法。再刑事訴訟法所稱應於審判
期日調查之證據，必須該項證據確與待證事實有重要之關係，在客觀上有其調查之必
要性者而言。原判決理由三已說明上訴人拾獲扣案槍枝後以迄被查獲止，並無向警察
機關報繳之具體行動表現於外，自不能僅憑事後請求傳訊證人林重文即遽為有利上訴
人之認定，因認並無傳訊林重文之必要，依上說明原審未傳訊證人林重文，尚不能指
為調查未盡。此外，上訴人徒憑己意，對原審職權之適法行使及原判決理由已詳為論
斷之事項，任意爭辯，顯與法定上訴第三審之形式要件不符，其上訴違背法律上之程
式，應予駁回。
據上論結，應依刑事訴訟法第三百九十五條前段，判決如主文。
中      華      民      國    八十八    年      十      月    二十一    日
                              最高法院刑事第七庭
                                  審判長法官  謝  家  鶴
                                        法官  洪  文  章
                                        法官  花  滿  堂
                                        法官  陳  世  淙
                                        法官  洪  佳  濱
      右正本證明與原本無異
                                              書  記  官
中      華      民      國    八十八    年    十一      月      八      日
